# 求助陈版政府因为招商引资引入企业，为企业建设资产无偿转入如何核算？

提问人：赵筱琳 时间：2019-12-17 08:05:17
事情概况为：A 公司（公司性质为：国企，有 5%的当地少数股东）所在地政府为招商引资引入公司。① 时签订的政府投资协议，政府代公司建设厂房后无偿划拨给公司使用，截止目前政府已建设好并交付企业使用，企业入账是记入递延收益核算还是记入资本公积核算？② 政府也无偿为公司提供一块土地使用，土地使用证已经办下来，后续财务核算是入账递延收益还是资本公积？求助陈版公司应如何核算？

回答人：chenyiwei
由于这是基于当地的招商引资政策，当地政府并不因为提供这些资源而要求在企业的净资产和净利润中享有权益，因此不属于政府的资本性投入，相反符合政府补助的 “无偿性特征”，应作为政府补助处理。你说的情况都按照与资产相关的政府补助处理，接收资产时按公允价值（或政府的实际建造成5271 、我们有购买固定资产合同，对方多开票了，且已明确表示多票部分不要钱，那这部分目录...本）入账并贷记递延收益，后续递延收益在对应资产的折旧或摊销年限内摊销，计入其他收益。